臺灣新竹地方法院交通事件裁定　　　　100年度交聲字第200號
移送機關即
原處分機關　交通部公路總局新竹區監理所
異　議　人
即受處分人　江林昌
上列異議人即受處分人因違反道路交通管理處罰條例案件，對於
交通部公路總局新竹區監理所民國100 年4 月6 日竹監自字第裁
50-DP0000000號道路交通管理事件裁決處分聲明異議，本院裁定
如下：
    主  文
異議駁回
    理  由
一、原處分意旨略以：異議人即受處分人江林昌（以下簡稱異議
    人）於民國100 年1 月28日上午10時5 分許，駕駛車牌號碼
    6320- HL號自用小客車行經桃園縣楊梅市○○路33號前肇事
    ，經警員到場處理，並填掣桃園縣政府警察局桃警局交字第
    DP0000000 號舉發違反道路交通管理事件通知單（下稱舉發
    通知單），舉發其「在多車道不依規定駕車者，變換車道未
    讓直行車先行」之違規行為，異議人收受該舉發通知單後，
    於法定期限內向原處分機關提出異議，原處分機關乃於100
    年4 月6 日，依據道路交通管理處罰條例第45條第4 款及違
    反道路交通管理事件統一裁罰基準及處理細則第41、43、44
    、67條規定，以竹監自字第裁50-DP0000000號違反道路交通
    管理事件裁決書（下稱裁決書），認定異議人有「在多車道
    不依規定駕車者」之違規事實，而裁處罰鍰新臺幣（下同）
    600 元，併依同條例第63條第1 項第1 款規定記違規點數1
    點。
二、聲明異議意旨略以：異議人駕駛車牌號碼6320- HL號自用小
    客車由桃園縣楊梅市○○路33號前往中山路方向，當時直行
    在雙黃線及雙白線中央（指內側車道），前後左右均無車輛
    ，時速約20公里左右，於100 年1 月28日上午10時6 分許突
    遭自秀才路50巷駛出之車牌號碼5U- 0693號自用小客車撞擊
    車身左後方，造成左後輪胎、鋁圈及板金毀損，異議人立即
    煞車並報警到場處理，應由車牌號碼5U- 0693號自用小客車
    駕駛人盧憶秋負擔此次修車費用，爰依法聲明異議等語。
三、按「雙白實線」指設於路段中，用以分隔同向車道，並禁止
    變換車道之道路標線；又禁止變換車道線，用以禁止行車變
    換車道，設於交通特別繁雜而同向具有多車道之橋樑、隧道
    、彎道、坡道、接近交岔路口或其他認為有必要之路段，本
    標線分雙邊禁止變換車道線及單邊禁止變換車道線兩種。雙
    邊禁止變換車道線，為雙白實線，其線型尺寸與分向限制線
    同，道路交通標誌標線號誌設置規則第149 條第1 項第1 款
    第7 目、第167 條第1 項、第2 項前段分別定有明文。次按
    駕駛人駕駛車輛或行人在道路上，應遵守道路交通標誌、標
    線、號誌之指示、警告、禁制規定，並服從執行交通勤務之
    警察或依法令執行指揮交通及交通稽查任務人員之指揮；汽
    車駕駛人，爭道行駛有任意駛出邊線，或任意跨越兩條車道
    行駛之情形者，處600 元以上1800元以下罰鍰；再汽車駕駛
    人，有道路交通管理處罰條例第45條之情形者，除依原條款
    處罰鍰外，並記違規點數1 點，道路交通管理處罰條例第4
    條第1 項、第45條第12款及第63條第1 項第1 款亦分別有明
    文規定。
四、經查：
（一）異議人於上揭時間駕駛車牌號碼6320- HL號自用小客車，
      行經桃園縣楊梅市○○路33號前之際，適有案外人盧憶秋
      駕駛之車牌號碼5U- 0693號自用小客車亦駛經前揭地點，
      兩車發生擦撞肇事乙節，異議人並不爭執，並有桃園縣政
      府警察局楊梅分局以100 年4 月29日楊警分交字第100801
      9809號函所附之桃園縣政府警察局楊梅分局A3類道路交通
      事故調查報告表、道路交通事故現場圖、道路交通事故調
      查報告表（一）（二）、異議人與案外人盧憶秋之道路交
      通事故談話紀錄表各1 份及道路交通事故現場照片12張在
      卷可稽。
（二）異議人固以前詞置辯，然查：本件案外人盧憶秋於警詢中
      指述：伊所駕駛車牌號碼5U-0693 號自用小客車於事發當
      時，自秀才路50巷左轉往中山路方向行駛，車身已經轉正
      並行駛在內側車道，係突遭右車道之車牌號碼6320-HL 號
      自用小客車打左方向燈強行向左轉切入其行駛車道前方，
      煞車不及致發生擦撞等語（見本院卷第19頁），又秀才路
      33號前路段之內側車道與相鄰車道間，地面繪有雙白實線
      ，兩車發生碰撞位置係在秀才路內側車道，其中異議人所
      駕駛之車牌號碼6320-HL 號自用小客車車身係向左傾斜45
      度角度斜停在車牌號碼5U-0693 號自用小客車之前方（車
      頭部分已跨越路面分向之雙黃實線，另車尾部分則跨越雙
      白實線），並已開啟左轉方向燈，左側後輪胎、鋁圈及輪
      胎附近車身等處明顯有擦撞痕跡；至於案外人盧憶秋駕駛
      車牌號碼5U-0693 號自用小客車則停在車牌號碼6320- HL
      號自用小客車後方，車身與路面平行，右前下方車身及保
      險桿明顯有擦撞痕跡等處亦有明顯擦撞痕跡等情，有上揭
      之道路交通事故現場圖及道路交通事故調查報告表（一）
      （二）及道路交通事故照片在卷可參（見本院卷第15至17
      頁、第20至25頁），參諸案外人盧憶秋前揭證述及事故後
      兩車碰撞相對位置及受損狀態，足堪認定異議人於本件事
      故當時應係自外側車道直接切入至內側車道後，欲迴轉至
      對向車道而橫越內側車道之際，遭後方案外人盧憶秋所駕
      駛之上揭車輛撞擊。從而，異議人確有在禁止變換車道之
      路段變換車道，而有在多車道不依規定駕車之違規情事甚
      明。異議人所辯伊係直行在內側車道云云，顯屬事後卸責
      之詞，委不足採。
五、綜上所述，異議人確有於前揭時、地，有在多車道不依規定
    駕車之違規行為，洵堪認定。原處分機關依道路交通管理處
    罰條例第45條第4 款及違反道路交通管理事件統一裁罰基準
    表之規定，裁處罰鍰600 元，併依同條例第63條第1 項第1
    款規定記違規點數1 點之處分，核無違誤或不當，本件異議
    人之異議為無理由，應予駁回。
六、據上論斷，應依道路交通管理處罰條例第87條第2 項，道路
    交通事件處理辦法第18條，裁定如主文。
中    華    民    國   100    年    7     月    26    日
                   交通法庭法  官  張詠晶
以上正本證明與原本無異。
如不服本裁定，應於裁定送達後5日內向本院提出抗告狀。
                              書記官  蕭汝芳
中    華    民    國   100    年    7     月    26    日